Images des répertoires du notaire Marie Antoine Barbier-Sainte-Marie pour l'étude XX
Archives nationales de France
Images des répertoires du notaire Marie Antoine Barbier-Sainte-Marie pour l'étude XX
3 juin 1829 - 23 décembre 1839
MC/RE/XX/14 - MC/RE/XX/16
Etude XX; Barbier-Sainte-marie, Marie-Antoine
3 registres
Archives nationales de France
Minutes et répertoires: la loi 2008-696 du 15 juillet 2008 relative aux archives a fixé à 75 ans à compter de la date de l'acte, ou à 25 ans à compter de la date du décès de l'intéressé si ce délai est plus bref, le délai de communication des minutes et répertoires des notaires; ce délai est porté à 100 ans à compter de la date de l'acte si le document se rapporte à un mineur (code du Patrimoine, articles L213-2, 4e d et 5e).
Autres documents de l'étude (dossiers de clients, comptabilité...): s'agissant d'archives privées, ces documents sont communicables selon les modalités fixées par le déposant ou le donateur.
Certains documents ne sont pas accessibles sous leur forme originale en raison de leur mauvais état de conservation.
Registres entrés aux Archives nationales en 1952.
Images des répertoires de l’étude XX
Archives de l'étude XX
répertoire d'officier public ministériel
- Répertoire chronologique pour la période du 3 juin 1829 au 11 fevrier 1834, 3 juin 1829 - 11 février 1834; MC/RE/XX/14; Le répertoire comporte 183 feuillets et fait partie d'un registre de 199 feuillets de papier manuscrits, hauteur 35.7 x largeur 25.5 cm, composé de 6 cahiers foliotés par le notaire. Le registre est dans un état médiocre. Les feuillets 108, 197 et 198 sont déchirés.
  Registre folioté en 2004 (foliotation non visible à l'écran)
  Ce registre contient aussi le répertoire du notaire Jean Louis Beaudesson pour la période de décembre 1828 à juin 1829.
  Le répertoire contient les informations suivantes: 1. le n° de l'acte dans l'année; 2. date du jour; 3. nature de l'acte passé en brevet; 4. nature de l'acte passé en minute; 5. nom, prénom, domicile des parties, indication sur la situation et les prix des biens; 6. date d'enregistrement de l'acte; 7. droits d'enregistrement.
  Attention: seuls les actes passés en minute sont conservés; les actes mentionnés dans le répertoire comme passés en simple brevet (colonne 3) ne sont pas conservés par les notaires et ne sont donc pas versés au Minutier (ils sont remis aux clients).
  répertoire
  - Liste chronologique des actes pour la période du 3 juin au 31 décembre 1829, 3 juin - 31 décembre 1829; 18 r°-36 r°; 19 feuillets
  - Liste chronologique des actes pour la période du 2 janvier au 31 décembre 1830, 2 janvier - 31 décembre 1830; 36 r°-72 r°; 37 feuillets
  - Liste chronologique des actes pour la période du 3 janvier au 30 décembre 1831, 3 janvier - 30 décembre 1831; 72 v°-108 r°; 37 feuillets
  - Liste chronologique des actes pour la période du 1er janvier au 31 décembre 1832, 1er janvier - 31 décembre 1832; 108 r°-150 r°; 43 feuillets
  - Liste chronologique des actes pour la période du 2 janvier au 31 décembre 1833, 2 janvier - 31 décembre 1833; 150 r°-195 r°; 46 feuillets
    - du 2 janvier au 29 juin 1833, 2 janvier - 29 juin 1833; 150 r°-176r°; 27 feuillets
    - du 1er juillet au 31 décembre 1833, 1er juillet - 31 décembre 1833; 176 r°-195 r°; 20 feuillets
  - Liste chronologique des actes pour la période du 2 janvier au 11 février 1834, 2 janvier - 11 février 1834; 195 r°-198 v°; 4 feuillets
- Répertoire chronologique pour la période du 12 février 1834 au 13 juillet 1839, 12 février 1834 - 13 juillet 1839; MC/RE/XX/15; Un registre de 221 feuillets de papier manuscrits, hauteur 35.7 x largeur 25.5 cm, composé de 6 cahiers foliotés par le notaire. Le registre est en bon état. Les feuillets n° 174 et 211 sont déchirés.
  - Liste chronologique des actes pour la période du 12 février au 31 décembre 1834, 12 février - 31 décembre 1834; 1 r°-34 v°; 34 feuillets
  - Liste chronologique des actes pour la période du 2 janvier au 31 décembre 1835, 2 janvier - 31 décembre 1835; 34 v°-68 r°; 35 feuillets
  - Liste chronologique des actes pour la période du 2 janvier au 31 décembre 1836, 2 janvier - 31 décembre 1836; 68 r°-108 v°; 41 feuillets
  - Liste chronologique des actes pour la période du 1er janvier au 31 décembre 1837, 1er janvier - 31 décembre 1837; 108 v°-154 r°; 47 feuillets
    - du 1er janvier au 30 juin 1837, 1er janvier - 30 juin 1837; 108 v°-134 v°; 27 feuillets
    - du 1er juillet au 31 décembre 1837, 1er juillet - 31 décembre 1837; 134 v°-154 r°; 21 feuillets
  - Liste chronologique des actes pour la période du 1er janvier au 31 décembre 1838, 1er janvier - 31 décembre 1838; 154 r°-198 r°; 45 feuillets
    - du 1er janvier au 30 juin 1838, 1er janvier - 30 juin 1838; 154 r°-177 r°; 24 feuillets
    - du 2 juillet au 31 décembre 1838, 2 juillet - 31 décembre 1838; 177 r°-198 r°.; 22 feuillets
  - Liste chronologique des actes pour la période du 3 janvier au 13 juillet 1839, 3 janvier - 13 juillet 1839; 198 v°-220 v°; 23 feuillets
- Répertoire chronologique pour la période du 13 juillet au 23 décembre 1839, 13 juillet - 23 décembre 1839; MC/RE/XX/16; Un répertoire de 21 feuillets de papier manuscrits, faisant partie d'un registre de 286 feuillets, hauteur 35.7 x largeur 25.5 cm, composé de 6 cahiers foliotés par les notaires. Le registre est en bon état. Une page blanche entre les feuillets n° 89 et 90. Le feuillet n° 9 est déchiré.
  Le registre contient également le répertoire du notaire François Mouchet pour la période de décembre 1834 à mars 1847.
  - Liste chronologique des actes pour la période du 13 juillet au 23 décembre 1839, 13 juillet - 23 décembre 1839; 1 r°-20 v°; 20 feuillets